LAUTARO JORGE GARCIA

Ingeniero en Sistemas de Información Desarrollador web

- Información de Contacto:
- ☑ lautarojgarcia177@gmail.com
- https://www.linkedin.com/in/lautaro-garcia-b19b75164/
- O Córdoba, Argentina (Zona horaria GMT-3)

Ingeniero graduado con amplia experiencia en desarrollo Frontend con foco en JavaScript. He colaborado en equipos internacionales en distintas zonas horarias, adhiriéndome a metodologías Agile (SCRUM) para entregar soluciones web de alta calidad. Estoy comprometido con el aprendizaje continuo y actualizo regularmente mis habilidades para estar al día con las tendencias de la industria.

Working Experience

Intive (Full-Time Employee) • 3 años y 4 meses

Desarrollador Frontend (Diciembre 2023 - Present)

Desarrollador frontend para la aplicación de BuildingLink, una solución de gestión de propiedades. Compuesta por microservicios. Realizamos pruebas unitarias con Jest, colabore con equipos multifuncionales para ofrecer soluciones alineadas con los requisitos del proyecto.

En este puesto, tuve la oportunidad de trabajar en una biblioteca de componentes de interfaz de usuario reutilizables patentada para usar en los diferentes proyectos con el fin de tener una apariencia uniforme.

Durante este puesto, asumí una mayor responsabilidad, participando en los procesos de análisis y toma de decisiones técnicas.

Tecnologías utilizadas: Vue 3, Pinia, Github Actions, Typescript

Desarrollador de Automatización de QA (Julio 2023 - Noviembre 2023)

Desarrollador de automatización de control de calidad para la aplicación BuildingLink, una solución de gestión de propiedades.

- Desarrollo de pruebas automatizadas para la API de backend utilizando Cucumber con Typescript.
- Definición de flujos de trabajo de acciones de Github que ejecutan las pruebas automatizadas según diferentes criterios.
- Mantener actualizados los tableros de Jira y Testrail.
- Informar sobre la cobertura de las pruebas y los errores que puedan surgir en cada actualización.

Desarrollador web Frontend (March 2022 - April 2023)

Desarrollador de Angular para Avaya en una aplicación micro frontend que se conecta con el software CRM: Salesforce, ServiceNow y Dynamics.

La aplicación se llama "CRM Connector" y se ejecuta en un Iframe que utiliza un SDK de Avaya para realizar llamadas de voz, SMS y chat.

Todo el proyecto se inició en la versión 8 de Angular. Una de las cosas que hice fue actualizarlo a Angular v14. Tiene un frontend híbrido que combina Angular y un marco personalizado para aprovechar las fortalezas de ambas tecnologías y, al mismo tiempo, satisfacer los requisitos comerciales únicos.

Desarrollador web Frontend (August 2021 - March 2022)

Desarrollador frontend para una aplicación micro frontend que forma parte de una solución compuesta por una arquitectura de microservicios. Su propósito era brindar a los call center una interfaz de usuario fácil de usar para realizar campañas vía SMS o "Interactive Voice Response" (IVR).

La aplicación corre sobre un iframe, entre muchos otros iframes que componen una aplicación más grande. Cada micro frontend se comunica entre sí utilizando un framework propietario provisto por Avaya.

Desarrollado con Angular v12, Angular Material, uso intensivo de Redux vía NgRx y objetivo de cobertura de pruebas unitarias del 90% en muchos módulos utilizando Jest.

Qvix Solutions (Consultor) • 1 año y 4 meses

Desarrollador Web Frontend (Marzo 2020 - Julio 2021)

Desarrollador frontend para Nebula, una plataforma web multiusuario para IPTV y video bajo demanda.

La aplicación estaba compuesta por dos partes principales:

- 1. Una guía de TV para ver TV en vivo.
- 2. Un catálogo de películas y programas para ver bajo demanda.

La aplicación no tenía estilos específicos, era configurable como un sistema de "marca blanca" para vender a muchos proveedores de TV por cable.

Desarrollada con Angular v9, Redux (NgRx), Angular Material, Bootstrap, SCSS.

Departamento Universitario de Informática - Universidad Nacional de Córdoba (Pasante) • 1 año y 3 meses

Noviembre 2018 - Febrero 2020

Pasantía Universitaria donde hice tareas de soporte IT, impartí cursos de LibreOffice y brindé asistencia al público.

Trabajo Freelance

Ubice (Freelance)

Desarrollador freelance de Lone Fullstack de una aplicación de reconocimiento y procesamiento de imágenes con inteligencia artificial.

Ubice es una empresa que toma fotografías de eventos deportivos.

El sistema ayuda a los atletas a localizar las fotos en las que aparecen entre la extensa colección de imágenes tomadas durante todo el evento. Esto se logra utilizando tecnología de IA para reconocer los números únicos que llevan los atletas en el pecho y la espalda durante el evento.

2022 & 2023

Primera versión lanzada como aplicación de escritorio. Desarrollada con:

- React para la interfaz de usuario
- Electron para crear la aplicación de escritorio multiplataforma
- AWS para la IA y el procesamiento de imágenes. Los servicios utilizados son S3, Lambda y Rekognition.}

2023

La segunda versión es igual a la primera con algunas mejoras y se distribuye como una aplicación web que se ejecuta en una máquina virtual en la nube. Desarrollada con:

- React/Next.js para la interfaz de usuario y la lógica de la aplicación.
- AWS para la implementación y el reconocimiento de imágenes por IA, los servicios utilizados son S3, EC2, Cognito.

2024

Tercera versión en la que se ha añadido el reconocimiento facial. Aplicación web completa para que los clientes compren imágenes y los fotógrafos las carguen. Esta vez

conté con la ayuda de otro desarrollador; mi objetivo era mejorar la velocidad de reconocimiento de fotografías mediante el uso de servicios en la nube y mejoras en la interfaz de usuario y la experiencia de usuario del frontend.

Aplicación Laravel fullstack (PHP, Vue 2, MySQL)

AWS S3, EC2, ECR, Rekognition

Coderhouse (Freelance)

Desde Febrero 2020

Instructor, Tutor, Coordinador en varios cursos de programación de la escuela digital con un promedio de 60 estudiantes en cada curso.

Cursos en los que he participado:

- Programación backend (Node.js, express, handlebars, MongoDB)
- Angular
- Javascript
- UX/UI
- SQL
- Excel
- Manual QA

Durante el primer año hice un fuerte enfoque en el curso de UX/UI aprendiendo sobre las herramientas y prácticas en el campo, incluyendo Figma.

En 2024 diseñe y desarrollé el contenido del curso de Angular, y viajé a sus oficinas para grabar contenido.

EducacionIT (Freelance)

Since September 2022

He sido Instructor intermitente en varios cursos de programación de la escuela digital con un promedio de 10 alumnos en cada curso.

Cursos en los que he participado:

- React con Next.js
- Angular 2+
- Javascript
- Aplicaciones Web Progresivas (Workbox)

Desarrollo de paginas web (Freelance)

He desarrollado páginas landing estáticas sencillas para diversas empresas.

All Tower Septiembre 2024 (Hecho con HTML, CSS, Javascript)

Property Investment SA Agosto de 2024 (Hecho con HTML, CSS, Javascript)

AgroindustriaTIT JUlio 2024 (Hecho con HTML, CSS, Javascript)

Burokabit Junio 2024 (Sitio estático realizado con NextJs)

La Fábrica Cowork Agosto 2023 (Realizado con Wordpress) El sitio se encuentra caido pero cuento con las referencias

☆ Habilidades

- **★** JavaScript, TypeScript
- ★ HTML/CSS, SASS, tailwind, bootstrap
- ★ Angular, Angular Material, NgRx
- **★** Vue, Nuxt, Pinia
- ★ React, Next.js, Material UI
- **★** Git
- **★** Node.js, Express
- ★ Unit test: Jest, Jasmine
- **★** Automated Testing with Cucumber
- ★ AWS: S3, Cognito, Lambda, IAM, Rekognition, ECR, EC2
- **★** Databases: SQL, NoSQL (MongoDB)
- **★** REST APIs
- **★** Figma
- **★** Wordpress

8 Idiomas

Español: NativoIngles: Avanzado

Educación



Universidad Tecnológica Nacional, Córdoba, Argentina Ingeniería en Sistemas de Información Iniciado en 2013, Graduado en 2020 Promedio: 8.38



Bachiller orientado a economía y gestión de las organizaciones, Colegio Salesiano PIO X, Córdoba Capital. Graduado en 2012.